【裁判字號】    94,醫,20
【裁判日期】    950509
【裁判案由】    損害賠償
【裁判全文】
臺灣臺北地方法院民事判決                94年度醫字第20號
原      告  戊○○
被      告  財團法人長庚紀念醫院
法定代理人  己○○
被      告  丁○○
共      同
訴訟代理人  乙○○
            丙○○
            甲○○
上列當事人間損害賠償事件，本院於民國95年4月17日言詞辯論
終結，判決如下：
    主  文
原告之訴駁回。
訴訟費用由原告負擔。
    事  實
甲、原告方面：
壹、聲明：被告應連帶給付告新台幣（下同）2,546萬8,483元，
    及自調解聲請狀繕本送達翌日起至清償日止，按年息5%計算
    之利息。
貳、陳述：
一、民國91年4月18日晚間，原告因右腳底有一處皮破與兩處水
    泡至台中縣神岡鄉大德醫院（下稱大德醫院）就診，91年4
    月29日轉診至被告財團法人長庚紀念醫院（下稱長庚醫院）
    ，並至林口長庚醫院作腳底血液流通檢查，結果情況正常。
    惟長庚醫院主治醫師即被告丁○○要求清理傷口，於91年5
    月1日施行，其後於5月3日、5月5日，再動2次手術，又於5
    月6日以細菌感染至右小腿，將右小腿以下截肢。原告傷口
    感染，本以為作清創手術即可，但被告丁○○稱抗生素治療
    無效。92年1月3日原告聲請勞工保險局（下稱勞保局）殘廢
    給付，惟勞保局以原告已退保為由拒絕殘廢給付。原告乃於
    92 年2月底向被告長庚醫院申請病歷表，以證明原告於退保
    前已有糖尿病可申請給付，同時對被告之病情是否達於需要
    截肢程度感到懷疑，乃持病歷表就教醫界人士，經指導參考
    文獻後，始知被告丁○○假造病情，多次過當實行清創手術
    ，致原告流血過多、傷及血管、糖尿病組織缺血或流血少許
    。
二、被告丁○○依以下情形所作截肢手術，可認具有故意或過失
    ：
    (一)91年5月4、5日細菌培養，依臨床病理檢驗報告單顯示抗
      生素可有效控制病情、5月5日細菌培養血液檢體已不再滋
      長細菌，則在報告未完成前，即無法判斷細菌有無擴散，
      應僅先將壞死肌肉挖除，並以抗生治療即可，被告丁○○
      明知血液已不再長細菌，可以抗生素控制，竟進行截肢。
    (二)被告楊瑞仁與其同事宋睿祥醫師，在入院許可書上，以原
      告89年6月28日「左腿燙傷」手術，作為原告91年5月1日
      須入院治療之「現在病症」，惟事實上原告係「右腳外傷
      」（沒有燙傷），並非左腿燙傷，更沒有被告所謂「去
      VGH 求助無效及發燒」與「去台北CGMH求助，然後被轉來
      長庚醫院病房求治傷口的病程」之事實，被告丁○○竟偽
      造文書，顯然為加重病情記載，作為日後不當手術之藉口
      。
    (三)被告丁○○係以原告有「敗血休克之危險」，對原告作截
      肢手術，惟敗血症之症狀，依「國防醫學」87年8月15日
      刊載「敗血症致病機轉及治療」一文附表所載「1.敗血症
      合併血壓降低經輸液治療仍無法維持正常血壓。2.使用升
      壓劑及各種方法仍無法維持血壓及二種以上器官衰竭」，
      是血壓之收縮壓降低乃敗血症休克之主要不可缺之原因，
      該文獻發表於87年，被告丁○○經常參加醫學研討會，不
      可能不知敗血症休克症狀；而依原告91年5月1日至5月6日
      之「生命徵象紀錄表」所載，原告血壓正常，無血壓驟降
      情事，無敗血症休克情事，被告丁○○在原告對其提起業
      務過失傷害罪嫌之刑事案件偵查中之說詞與護理紀錄完全
      不同，其意圖以低血量之低血壓冒稱為敗血症低血壓，作
      為敗血症休克之截肢理由。
    (四)原告對台中大德醫院亦提起醫療糾紛起訴，該案醫療鑑定
      報告中指出，糖尿病因缺血需要清創手術，如有多次手術
      表示傷口缺血，誤傷血管，才會產生大量流血現象，依專
      科醫師說明；糖尿病如因組織血液循環不良而缺血，因傷
      口缺血而壞死組織，清創手術割除壞死不會流血組織或流
      血少許，清創手術傷口缺血擴瘡，是不會流血或流少許，
      而如誤傷血管，才會產生大量流血的現象，與上開鑑定報
      告中說明一致，原告於91年4月30日（住院首日91年5月1
      日前1日）在長庚醫院所檢查，兩腳底血流正常，且由93
      年3月15日長庚醫院另對原告之補充說明表、醫療輸血量
      統計報表中顯示，從5月1日至5月6日之間，每次手術輸血
      量皆大量，5月6日之後更嚴重，可見係誤傷血管，才會產
      生大量流血。
三、原告無敗血症細菌，不可能發生敗血症休克病狀，被告丁○
    ○竟以敗血症休克為理由，施以截肢手術，致對原告造成肉
    體及精神上傷害，如非故意，亦有過失，原告依民法第184
    條第1項規定、第188條第1項規定，請求被告等連帶賠償以
    下之損害：
    (一)增加生活支出部分
      1.復健費用32萬4,000元。
      2.裝置義肢材料費264萬元。
      3.看護與生活輔著助人事費用570萬元。
      4.共計866萬4,000元，依民法第193條第1項規定，相對人
        應予賠償。
    (二)喪失工作能力部分
      原告右小腿以下被截肢，喪失工作能力，依勞工保險殘廢
      給付標準表及各殘廢等級喪失或減少勞動能力比率表所載
      為6級，喪失工作能力76.9%，其數額依原告65歲（原告44
      年10月2日出生）退休，尚可工作18年，依91年台北市家
      庭收支概況調查報告所得收入平均每所得按教育程度別所
      載，原告係研究所畢業，以受僱人員計算，平均年收入97
      萬4,973元計算（原告曾任醫院管理顧問公司總經理，每
      月收入曾達1、20萬元），每年受74萬9,754元之損害，依
      霍夫曼計算方式扣除期前利息，被告應給付原告18年工作
      損失共980萬4,483元。
    (三)非財產損害部分
      原告就讀博士班，原本擬畢業後可擇適當對象結婚生子，
      晚年有伴與子女作陪，今經此傷害，擇偶困難，年老無
      依，需請看護照顧，痛苦難當，每有了結生命以免活著
      受精神折磨之苦，原告所受精神損害甚大，請求賠償700
      萬元。
    (四)前述共計2,546萬8,483元
三、證據：提出長庚醫院檢查報告單影本、出院病歷摘要影本、
    勞保局函影本、臨床病理檢驗報告單影本、入院許可書影本
    、手術紀錄單影本、醫學文獻、原告生命徵象紀錄表影本等
    件為證。
乙、被告方面：
壹、聲明：如主文所示。
貳、陳述：
一、原告有糖尿病、高血壓病之病史。91年4月29日至被告長庚
    醫院台北院區急診就醫，主訴因熱傷導致右腳起水泡，自行
    刺破後一直無法癒合，已在他院治療10天傷口仍差，因而轉
    至被告醫院就診。被告於91年4月30日接到會診，當日前往
    診視發現原告右腳有巨大潰瘍及腐爛組織，併紅腫熱痛、有
    臭味，診斷為糖尿病足併壞疽，由於病患有發燒（38.5度C
    ）及白血球升高情形，當時即建議原告住院治療並詳細告知
    病情，包括敗血症及生命危險，後續要清創甚或截肢治療。
    91年4月30日住院時，原告白血球高達27200（正常值3900至
    10600），肺部有浸潤現象（經呼吸胸腔科會診，診斷有慢
    性肺部阻塞性疾病）、白蛋白降至1.8（正常為3.5~5.5），
    顯示營養不足、免疫力下降現象，故當時採取之治療方式為
    1.持續給予強力抗生素，2.控制糖尿病、高血壓，3.予以支
    持性療法，4.依其病情需要分別會新陳代謝科、呼吸胸腔科
    、感染科，5.立即於93年5月1日進行清創手術。93年5月1日
    術中可見原告病足之壞死組織已深及筋膜且有膿水，已達壞
    死性筋膜炎之程度，而壞死性筋膜炎在糖尿病人是相當危險
    ，據Hoffel JC等人報告，死亡率高達37%至62%，據Maynor
    M統計，死亡率及罹病率共約70%到80%，病患於清創手術後
    ，白血球稍降但仍偏高（23500），腎功能偏差（Cr.=1.6，
    正常值0.4到1.4），CRP（炎性反應指標259.5，正常〈5）
    大於正常值50倍多。
二、原告傷口細菌培養檢查結果有3種病菌，其中最具危險性的
    為鏈球菌感染，鏈球菌感染常引起毒性休克綜合病癥及壞死
    性筋膜炎。據文獻報告，縱使用抗生素及外科清創手術及支
    持療法，仍有超過40%的死亡率。另外兩套血液細菌培養有
    一套長2種細菌包括鏈球菌，加上局部仍紅腫、有異味、有
    敗血症傾向，故於91年5月3日再次進行清創手術，往原告腳
    部上方清除壞死組織，觀察病患後續情況控制不甚理想，再
    於91年5月4日第3度清創，並轉入加護病房，直至91年5月5
    日各種數據均未好轉，血蛋白降至1.8、有貧血、呼吸速度
    快，需要氧氣幫助，白血球仍偏高，有壓力性腸道出血，人
    有虛脫現象、嘔吐、吃不下，血壓波動大，呈敗血症現象，
    且局部傷口未見好轉，反而向上漫延至膝膕部，有紅腫、偏
    硬及壞疽現象，連右大腿、右背也有紅腫，當時已相當危急
    ，故會診骨科共同商討病情，認為如再不進行截肢，後續恐
    有生命危險之虞，故向原告本人及家屬詳細解釋後，原告考
    慮至91年5月6日親自簽名同意，轉由骨科進行截肢手術，術
    後經過幾次清創及傷口護理，原告終能保全生命，順利出院
    ，所有手術均於原告同意下簽立同意書後進行，包括截肢同
    意書。
三、原告自外院轉診至被告長庚醫院治療時傷口已潰爛、紅腫、
    發臭，還會滲出體液，且有發燒、白血球升高達27200，因
    為原告係糖尿病患者，糖尿病足併傷口潰爛且伴隨有全身性
    症狀，當時懷疑已患有壞死性筋膜炎，須進行清創手術去除
    腐肉，且在原告同意下安排清創手術，多次努力，病況難以
    控制，危及生命，於5月6日會診骨科,共同建議為截肢保命
    ，上述情形於術前已詳細為原告說明解釋，經原告考慮後親
    筆簽字同意後才進行截肢手術。
參、證據：提出原告就診時右腳相片、診會診單影本、原告清創
    手術前相片、血液細菌培養報告影本、原告病程紀錄單影本
    、歷次手術同意書影本14張、清創手術紀錄單影本及傷口細
    菌培養報告影本等件為證。
    理  由
一、本件原告起訴主張：原告於91年4月18日晚間，因右腳底皮
    破與水泡，至大德醫院就診，同年4月29日轉診至被告長庚
    醫院作腳底血液流通檢查，結果情況正常，於91年5月1日由
    被告長庚醫院主治醫師即被告丁○○診治並清理傷口，其後
    於5月3日、5月5日再施行2次手術，不料被告丁○○表示細
    菌已感染至右小腿，須將右小腿以下截肢，並稱因抗生素治
    療無效所致；原告信其所言，而同意截肢，但事後請教醫界
    人士及參考醫療文獻，發現原告並無敗血症等情形，係被告
    丁○○假造病情，施行多次清創手術無效後，而以須截肢為
    由搪塞，使原告產生誤信而同意截肢，但其以假造病情、故
    意或疏於注意義務以截肢方式診治，造成原告肉體及精神傷
    害，被告長庚醫院為其僱用人，為此原告依民法第184條第1
    項前段、第188條第1項、第193條第1項、第195條第1項規定
    ，求為命被告等連帶賠償原告增加生活支出866萬4,000 元
    、喪失工作能力損害980萬4,483元及非財產上損害700萬元
    、合計2,546萬8,483元與遲延利息之判決。
二、被告則以：原告有糖尿病、高血壓病史，其於91年4月間已
    在其他醫院就所稱右腳皮破與水泡等治療10日無效，而於91
    年4月30日轉院至被告長庚醫院就診，當日已發現右腳有巨
    大潰瘍與腐爛組織，併紅腫熱痛、有臭味，經被告丁○○診
    斷為糖尿病足併壞疽，原告當時發燒達38.5度及白血球升高
    ，即建議住院治療，次日即進行清創手術，但所患右腳之組
    織壞死深及筋膜且有膿水，已達壞死性筋膜炎程度；91年5
    月2日原告傷口細菌培養檢查結果有鏈球菌等3種細菌，最具
    危險性之鏈球菌等，縱使用抗生素、外科清創手術等療法，
    仍有超過40%死亡率，91年5月3日再次進行清創手術，但患
    部已往上發長至小腿部分，病情控制不理想，91年5月4日第
    3度清創，轉入加護病房，直至91年5月5日病情仍未好轉，
    且有延使漫延至膝膕部，有紅腫、偏腫及壞疽現象，右大腿
    、右背亦有紅腫等，經會同骨科醫生商討病情，認為如不再
    進行截肢，恐有生命危險，原告考慮至91年5月6日親自簽名
    同意，乃轉由骨科進行截肢手術，術後經清創及傷口護理，
    終能保全性命，順利出院，被告丁○○故意及違反注意義務
    情事，原告請求被告等連帶賠償無據等語，資為抗辯。
三、兩造不爭執者為：
    (一)原告於91年4月29日前10日因右腳皮破等病情，在台中縣
      大德醫院治療無效後，於當日轉診至被告長庚醫院治療，
      由被告丁○○醫師診治，並於91年4月30日住院治療。
    (二)91年5月1日被告丁○○為原告進行第1次右腳清創手術，
      並為原告傷口作細菌培養。
    (三)91年5月3日作第2次清創手術，仍無療效。91年5月4日作
      第3次清創手術，惟傷口未見好轉。
    (四)91年5月6日原告同意由被告丁○○與骨科醫師陳志華為原
      告進行截肢手術。原告因此截肢手術，而喪失右腳。
    (五)原告認被告丁○○醫師診治上開病情，具有過失，向臺灣
      臺北地方法院檢察署提出業務過失刑事告訴，現由檢察官
      偵查中，但檢察官將被告丁○○診治行為有無過失，送請
      行政院醫事審議委員會（下稱醫審會）鑑定結果，認被告
      丁○○處理過程無過失。
三、原告主張被告丁○○診治過程具有過失之事實據：提出長庚
    醫院檢查報告單影本、出院病歷摘要影本、勞保局函影本、
    臨床病理檢驗報告單影本、入院許可書影本、手術紀錄單影
    本、醫學文獻、原告生命徵象紀錄表影本等件為證（見調解
    卷第9至37頁）。被告丁○○否認診治原告上述病情有何過
    失，並以上揭情詞置辯。因此，本件兩造所爭執應經本院裁
    判者為：被告丁○○上述治療行為過程中有無違背注意義務
    情事。
四、被告丁○○之治療過程中有無故意或違背注意義務情形，茲
    分述如下：：
（一）原告主張：被告丁○○診治行為因以下情事，而具有民法
      第184條第1項前段所定故意或過失之不法行為：
      1.所作細菌培養顯示抗生素可有效控制病情，其竟施行清
        創手術，傷及血管，明知血液檢體已不再滋長細菌，可
        以抗生素控制治療，竟進行截肢手術。
      2.被告丁○○以原告89年6月28日「左腿燙傷」手術，作
        為91年5月1日原告之「現在病症」，以為日後不當手術
        之藉口。惟實情係原告「右腳外傷」（沒有燙傷），並
        無左腿燙傷。
      3.依原告91年5月1日至同年5月6日生命徵象紀錄表所載，
        原告血壓正常，無血壓降低情事，無敗血休克情事，被
        告丁○○認為原告會患敗血症休克症，以作為截肢理由
        ，與其應明瞭之醫療文獻「國防醫學」所載「敗血症致
        病機轉及治療」一文內容不符。
      4.原告兩腳底流血正常，但原告之醫療輸血量統計表顯示
        91年5月1日至5月6日，每次手術大量輸血，可見施行清
        創手術有誤傷血管，才生大量流血等原因實際為右腳外
        傷等情。
（二）按民法第184條第1項所稱侵權行為以故意或過失不法侵害
      他人權利為要件，是故主張被告應負侵權行為責任者，應
      就被告之故意或過失負舉證責任。本件原告雖主張被告丁
      ○○應負侵權行為責任，但原告係以被告丁○○「若非故
      意，亦有過失」而認定。惟原告上開指述僅係以抗生素可
      控制病情、病歷記載錯誤、血壓正常無敗血症情事及清創
      手術誤傷血管等為原因，但被告等提出原告於就診時右腳
      相片、急診會診單影本、93年5月1日清創手術相片、93年
      5 月5日血液細菌培報告影本、91年5月2日至年5月4日病
      程紀錄單3張、原告歷次手術同意書影本14張、至原告清
      創手術紀錄單影本及91年5月3日傷口細菌培養報告影本等
      件為證（見被證1至被證8）。前開照片顯示原告傷口已潰
      瀾、紅腫、滲出體液等現象，原告91年5月1日進行第1次
      清創手術，原告之右腳組織已壞死並有膿水（見被證3照
      片）、血液培養檢體報告單顯示原告傷口具有鏈球菌感染
      ，該病菌可引起壞死性筋膜炎（見被證4）、91年5月3日
      、5月4日第2次、第3次清創手術均未見好轉，且原告身體
      狀況呈現白蛋白降至1.8、貧血（血紅素7.9、正常男性應
      為13.5至17.5），白血球偏高（27900）、血壓波動大（
      185/84mmHg至126/56mmHg），呈現敗血現象（見被證5病
      程紀錄單影本），而原告有糖尿病史，右腳之傷口潰瀾現
      象已往上漫延至膝膕部，是以原告右腳之潰爛、紅腫、滲
      出體液等，已非原告所述之「皮破、水泡」之病情，則被
      告丁○○實施3次清創手術，與其他醫師會商，並由各科
      醫師即醫師莊岳勳、周宏源、李漢倫、陳志華、陳介絢等
      向原告說明，經原告在手術同意書上簽名同意截肢（見被
      證6同意書影本），難以認定被告丁○○係以故意假造病
      情之不法醫療行為。
（三）原告認被告丁○○治療行為涉及業務過失傷害罪嫌，曾向
      臺灣臺北地方法院檢察署提起刑事告訴，經該署將之送往
      醫審會鑑定結果為：「有關丁○○醫師建議病患戊○○做
      右下肢膝關節下截肢前，所做三次傷口清創，乃基於病情
      需要，並無不當。楊醫師為病患施行清創乃治療傷口化後
      壞死的必須手段，糖尿病人的組織被破壞的程度往往更為
      嚴重更為快速。組織會因血液循環及營養不良而逐漸壞死
      ，因此往往需要多次的清創手術。有助抗生素經由血循環
      進入發炎壞死部位殺死病菌。楊醫師對病患施行清創手術
      ，為了救治或減緩病情，若未施行清創手術，勢必會使病
      情更為嚴重，又病患組織壞死的範圍過大，為維持生命，
      接受截肢治療乃勢在必行。病患患有糖尿病史，又左腳因
      被吹風機燙傷而住院治療，出院後的復健，整個過程長達
      一年，傷口癒合良好，且第二次右腳外傷壞死病情，而楊
      醫師也盡力協助治療。綜合上述丁○○醫師在此案醫療過
      程並無疏失。」等語，有醫審會鑑定報告影本附卷可按，
      依此，原告右腳因組織壞死範圍擴大，為維持原告生命，
      被告丁○○醫師不得已而須作截肢手術。原告所認細菌已
      為抗生素抑制，所舉病理檢驗係「白血球篩檢不再生長（
      NO GROWTH TO DATE）」（見調解卷第18頁），而原告認
      對敗血症判斷錯誤係以醫療文獻所載及原告91年5月1日至
      日生命徵象表所示正常, 而反推被告丁○○具有疏失，但
      原告提出之91年5月6日之手術紀錄單（見調解卷第27頁）
      已有由醫師許喻敦、周應照、陳志華註明「壞死肌膜炎；
      有敗血休克之危險」等語，自不能以文獻內容與實際病情
      對照，而推認被告丁○○醫師診治具有過失。是故原告未
      舉證明被告丁○○診治具有過失。
（四）原告復主張：被告等偽造護理紀錄燙傷記載，病歷中之主
      訴欄是為配合燙傷紀錄，而非根據病人敘述病史，被告誤
      以為原告為糖尿病如此嚴重，誤判右腳傷口感染加上燙傷
      致壞死性筋膜炎，與醫學文獻不符，醫審會鑑定報告係以
      偽造病歷為基礎鑑定，如何能正確合理鑑定，被告丁○○
      係為截肢而截肢等情。但被告於原告91年4月29日急診病
      歷護理紀錄即載明「右腳潰爛呈黑色」（見被證18）、91
      年5月1日入住病房護理紀錄主訴記載「病人有糖尿病3~4
      年，吃藥控制，2年後自行停藥，此次因右腳受傷到外院
      求診換藥十多天無效，傷口發黑有惡臭味（有Burn,燙傷
      ）、水泡.... 」等（見被證9）、急診醫師紀錄「
      D.M.foot with gangrene changes（糖尿病足併壞疽變化
      ）」（見被證18），91年5月1日住院病歷註明傷口異味化
      膿等，是以病歷顯示原告有糖尿病病史，而認原告右腳之
      潰瀾是組織內部問題，非單純「破皮、水泡」，此對照醫
      審會判斷原告住院時「傷口發炎指數CRP為259.5（5月2日
      ）（正常值小於5）、白血球27200（正常值小於10000
      ）、血紅素10.4（正常值大於12）、血蛋白2.1（正常值
      3.5以上）」「5月5日傷口更形惡化，白蛋白1.8、血紅素
      7.9，右下組織壞死、紅腫變硬，擴大蔓延，流出惡臭膿
      液」，而認被告丁○○為維持原告生命決定截肢情形，並
      無明顯不同；而原告在準備狀中亦自述「於大德院傷口由
      3×3cm續至4×4cm、4.5×5cm中小1」、光田醫院病理切
      片「採取標本就在右腳背挖出來大到2.9×0.9×0.4cm的
      標本續至大到2.7×1.4cm的標本」（見94年11月23日準備
      狀第8頁）可見原告之傷口大小與深度係越來越大；依此
      ，原告當時係因本身糖尿病病史、高血壓症等，內部組織
      引起之病情，在3次清創手術不能將發炎壞死組織病菌殺
      死去除，而呈現為壞死性筋膜炎狀況，即有出血性水泡、
      壞疽（gangrene）及捻髮音（crepitus，移動斷裂的骨端
      或關節炎關節而發出的音）現象出現（見被證10、11、32
      圖繪紀錄）；原告因糖尿病、壞死性筋膜炎，病菌沿著筋
      膜蔓延，亦深入組織腔室、侵入血液循環；再者，原告於
      91年5月1日傷口培養出3種病菌，其中鏈球菌（viridans
      streprococcus），經採取Ciprofloxacin、Aqpenicillin
      及metronidazole等抗生素治療（見被證31），於5月4日
      仍無法控制病情，而將原告轉入加護病房，施用之抗生素
      中的penicillin改成vancomicin（萬古黴素，見被證32病
      歷紀錄最後1行），可見病菌仍無法由抗生素控制下為截
      肢手術，自難認被告醫院係假造病歷，為截肢而截肢。原
      告所稱，尚不足採。
六、綜上所述，被告丁○○診治原告，與各科及骨科醫師會商後
    決定對原告之腳截肢手術，係屬不得已之措施，其治療過程
    ，並無過失，原告主張被告丁○○對其診治採取截肢手術，
    具有過失等情，並不足取。被告丁○○執行醫療事務未具有
    過失，則其任職之被告長庚醫院即不須負擔僱用人侵權行為
    責任。從而，原告基於民法第184條第1項、第188條第1項、
    第193條第1項、第195條第1項侵權行為規定，請求被告等連
    帶賠償2,546萬8,483元，及自調解聲請狀繕本送達翌日即94
    年5月7日起至清償日止，按年息5%計算之利息，為無理由，
    不應准許。
七、本件事證已臻明確，兩造其餘主張及提出之證據，毋庸再予
    審酌，附此敘明．
八、結論：本件原告之訴為無理由，依民事訴訟法第78條，判決
    如主文。
中    華    民    國    95    年    5     月     9    日
                  民事第三庭    法  官  李維心
以上正本係照原本作成
如對本判決上訴，須於判決送達後20日內向本院提出上訴狀
中    華    民    國    95    年    5     月     9    日
                                書記官  詹雪娥


司法院資訊處製作；財團法人民間司法改革基金會備份。
